臺灣臺南地方法院刑事裁定
111年度單聲沒字第313號
聲  請  人  臺灣臺南地方檢察署檢察官
被      告  黎氏美緣




上列聲請人因被告違反毒品危害防制條例案件，聲請單獨宣告沒
收（111年度毒偵緝字第360號、111年度毒偵緝字第361號、111
年度毒偵字第1263號、111年度毒偵字第1532號，111年度聲沒字
第608號），本院裁定如下：
    主  文
扣案如附表編號一、四、五所示之物均沒收銷燬；扣案如附表編
號二、六所示之物均沒收。
其餘聲請駁回。
    理  由
一、聲請意旨如附件臺灣臺南地方檢察署檢察官聲請書所載。
二、按違禁物得單獨宣告沒收；刑法第38條第2項、第3項之物，
    因事實上或法律上原因未能追訴犯罪行為人之犯罪或判決有
    罪者，得單獨宣告沒收；又違禁物，不問屬於犯罪行為人與
    否，沒收之；供犯罪所用、犯罪預備之物或犯罪所生之物，
    屬於犯罪行為人者，得沒收之，刑法第40條第2項、第3項及
    第38條第1項、第2項前段分別定有明文。另甲基安非他命業
    經列為毒品危害防制條例第2條第2項第2款所定之第二級毒
    品，不得非法施用、持有；查獲之第一級、第二級毒品，不
    問屬於犯罪行為人與否，均沒收銷燬之，毒品危害防制條例
    第2條第2項第2款及第18條第1項前段亦各有明文規定。
三、經查：
  ㈠被告黎氏美緣前因違反毒品危害防制條例案件，經觀察、勒
    戒執行完畢，並經臺灣臺南地方檢察署檢察官以111年度毒
    偵緝字第360號、111年度毒偵緝字第361號、111年度毒偵字
    第1263號、111年度毒偵字第1532號為不起訴處分確定，有
    上開不起訴處分書及臺灣高等法院被告前案紀錄表可資查考
    ；上開案件中扣案如附表所示之物，各係員警在附表所示時
    、地查獲被告持有乙情，則有如附表所示之證據在卷可稽。
  ㈡扣案如附表編號1、4、5所示之物經鑑驗結果，確均檢出甲基
    安非他命成分，檢驗後淨重各如附表編號1、4、5所示乙節
    ，復各有如附表編號1、4、5所示之證據附卷可查，是上開
    物品核均屬毒品危害防制條例第2條第2項第2款所定之第二
    級毒品，均為違禁物；而附表編號1、4、5所示之包裝袋共1
    0只，因原係供包裹甲基安非他命所用，勢均有微量甲基安
    非他命沾附其上無法析離，故上開甲基安非他命及其包裝袋
    共10只，均應併依毒品危害防制條例第18條第1項前段規定
    ，宣告沒收銷燬。
  ㈢再扣案如附表編號2、6所示之物，均係被告所有，供其施用
    甲基安非他命時使用或預備供其分裝所施用之甲基安非他命
    等情，亦據被告供陳明確，均屬被告所有，供其犯罪所用或
    犯罪預備之物無疑，依刑法第38條第2項前段規定亦均得宣
    告沒收。
  ㈣至附表編號3所示之物據被告陳明係其前男友所有，亦無證據
    證明係被告所有之物，與刑法第38條第2項前段規定之要件
    不符，自無從宣告沒收，應由檢察官另行處理。
  ㈤揆諸首揭規定，檢察官就扣案如附表編號1、4、5所示之物聲
    請單獨宣告沒收銷燬，及就扣案如附表編號2、6所示之物聲
    請單獨宣告沒收，均無不合，應予准許；檢察官就扣案如附
    表編號3所示之物聲請沒收部分，則於法未合，應予駁回。
四、依刑事訴訟法第455條之36第1項前段、第2項，刑法第38條
    第2項前段、第40條第2項、第3項，毒品危害防制條例第18
    條第1項前段，裁定如主文。
中　　華　　民　　國　　111 　年　　9 　　月　　2 　　日
　　　　　　　　　      刑事第二庭   法　官　 蔡盈貞
以上正本證明與原本無異。
如不服本裁定，應於收受送達後5日內向本院提出抗告狀。（應
附繕本）
　　　　　　　　　　　　　　　　　　 書記官   林耿慧　　
中　　華　　民　　國　　111 　年　　9 　　月　　5 　　日
附表：     編號 物品名稱及數量  說明 證據   1 甲基安非他命2包（含包裝袋2只，甲基安非他命檢驗後淨重各為0.055公克、0.580公克）。  ⑴臺灣臺南地方檢察署111年度毒偵緝字第360號（原同署110年度毒偵字第2114號）。 ⑵臺南市政府警察局新化分局員警於110年8月9日1時許，在臺南市○○區○○00號前查獲被告持有。 ⑴臺南市政府警察局新化分局搜索扣押筆錄及扣押物品目錄表。 ⑵查獲現場及扣案物品照片。 ⑶臺南市政府警察局新化分局扣押物品清單（110年度安保字第745號、110年度保管字第1969號）。 ⑷高雄市立凱旋醫院濫用藥物成品檢驗鑑定書（110年8月25日高市凱醫驗字第69346號）。   2 吸食器1組。      3 電子磅秤1臺、夾鏈袋1批。      4 甲基安非他命3包（含包裝袋3只，甲基安非他命驗餘淨重各為3.2701公克、3.3309公克、1.6791公克）。  ⑴臺灣臺南地方檢察署111年度毒偵字第1263號（原臺灣嘉義地方檢察署111年度毒偵字第329號）。 ⑵嘉義市政府警察局第一分局員警於111年3月2日22時30分許，在嘉義市○區○○路000號前查獲被告持有。 ⑴嘉義市政府警察局第一分局搜索扣押筆錄及扣押物品目錄表。 ⑵查獲現場及扣案物品照片。 ⑶嘉義市政府警察局第一分局扣押物品清單（111年度安保字第139號）。 ⑷衛生福利部草屯療養院鑑驗書（111年3月17日草療鑑字第1110300175號）。   5 甲基安非他命5包（含包裝袋5只，甲基安非他命檢驗後淨重各為1.486公克、0.794公克、0.698公克、0.519公克、0.245公克）。  ⑴臺灣臺南地方檢察署111年度毒偵字第1532號。 ⑵臺南市政府警察局刑事警察大隊員警於111年6月9日13時50分許，在臺南市○市區○○里○○00○00號後2樓查獲被告持有。  ⑴臺南市政府警察局刑事警察大隊搜索扣押筆錄及扣押物品目錄表。 ⑵查獲現場及扣案物品照片。 ⑶臺南市政府警察局扣押物品清單（111年度安保字第493號、111年度保管字第1824號）。 ⑷高雄市立凱旋醫院濫用藥物成品檢驗鑑定書（111年7月19日高市凱醫驗字第73765號）。   6 玻璃球2個、吸食器2組、夾鏈袋1包。